ACORDAO-COMPLETO-2549618

ACÓRDÃO DE RELAÇÃO

ACÓRDÃO DE RELAÇÃO 5860/2022 ATA 33/2022 - SEGUNDA CÂMARA

Acórdão 5860/2022-TCU-Segunda Câmara
	Tratam os autos, originariamente, de representação impetrada pela empresa Edcon Comércio e Construções Ltda., com amparo legal no §1º do art. 113 da Lei 8.666/1993, alegando possíveis ilegalidades e arbitrariedades cometidas pela Universidade Federal do Rio Grande do Norte (UFRN) , na Concorrência 14/2013-DMP, que teve como objeto a construção da 2ª etapa da Escola Lygia Maria Rocha Leão Laporta (ELMRLL) , localizada na Escola Agrícola de Jundiaí, de propriedade da UFRN, no Campus do Cérebro, no município de Macaíba/RN.
	Considerando que, por meio do Acórdão 9687/2017-TCU-Segunda Câmara, de minha relatoria, este Tribunal, dentre outras medidas, aplicou multas individuais a Gustavo Fernandes Rosado Coelho, Fred Guedes Cunha, Aline Patricia de Freitas Silva e Ilzenete Andrade Meneses.
	Considerando que, conforme constatado pelo Chefe do Serviço de Controle dos Efeitos de Deliberações deste Tribunal (peça 258) , os Srs. Gustavo Fernandes Rosado Coelho e Fred Guedes Cunha recolheram os valores integrais das multas que lhes foram aplicadas pelo Acórdão 9687/2017-TCU-Segunda Câmara, de acordo com os comprovantes acostados às peças 200, 201, 202, 205, 206, 208, 209, 213, 214, 216, 224, 230, 231, 232, 233, 237 e 249 e demonstrativos nas peças 254 e 255.
	Considerando, por outro lado, que as Sras. Ilzenete Andrade Meneses e Aline Patricia de Freitas Silva ainda não concluíram o pagamento de todas as parcelas de suas respectivas multas (últimos comprovantes acostados às peças 260 e 261, respectivamente) .
	Considerando os pareceres uniformes do Serviço de Controle dos Efeitos de Deliberações (peça 258) , da Secretaria de Gestão de Processos (peça 259) e do Ministério Público junto ao TCU (peça 262) .
	Os Ministros do Tribunal de Contas da União, reunidos em sessão da 2ª Câmara, ACORDAM, por unanimidade, com fundamento no art. 27 da Lei 8.443/1992, c/c o art. 218 do RITCU e com base nos pareceres uniformes emitidos nos autos, em expedir quitação de dívida aos responsáveis Gustavo Fernandes Rosado Coelho e Fred Guedes Cunha, ante a quitação das multas que lhes foram aplicadas por meio do Acórdão 9687/2017-TCU-Segunda Câmara, bem como restituir os autos à unidade de origem para acompanhamento e controle do recolhimento das multas aplicadas aos demais responsáveis.
1. Processo TC-Processo 033.685/2013-4 (REPRESENTAÇÃO) 
	1.1. Apensos: Processo 032.851/2017-0 (MONITORAMENTO) 
	1.2. Responsáveis: Aline Patricia de Freitas Silva (XXX.093.994-XX) ; Fred Guedes Cunha (XXX.201.384-XX) ; Gustavo Fernandes Rosado Coelho (XXX.873.624-XX) ; Ilzenete Andrade Meneses (XXX.828.784-XX) ; Universidade Federal do Rio Grande do Norte (24.365.710/0001-83) .
	1.3. Interessado: Edcon Comércio e Construções Ltda (86.712.247/0001-56) .
	1.4. Órgão/Entidade: Universidade Federal do Rio Grande do Norte.
	1.5. Relator: Ministro João Augusto Ribeiro Nardes.
	1.6. Representante do Ministério Público: Subprocurador-Geral Paulo Soares Bugarin.
	1.7. Unidade Técnica: Secretaria de Fiscalização de Infraestrutura Urbana (SeinfraUrbana) .
	1.8. Representação legal: Carlos José Fernandes Rego (5362/OAB-RN) , representando Edcon Comércio e Construções Ltda; Adalberto Couto de Oliveira, representando Universidade Federal do Rio Grande do Norte. 
	1.9. Determinações/Recomendações/Orientações: não há.

Segunda Câmara

Aline Patricia de Freitas Silva (XXX.093.994-XX); Fred Guedes Cunha (XXX.201.384-XX); Gustavo Fernandes Rosado Coelho (XXX.873.624-XX); Ilzenete Andrade Meneses (XXX.828.784-XX); Universidade Federal do Rio Grande do Norte (24.365.710/0001-83).

GUSTAVO FERNANDES ROSADO COELHO E OUTROS

AUGUSTO NARDES

Carlos José Fernandes Rego (5362/OAB-RN), representando Edcon Comércio e Construções Ltda; Adalberto Couto de Oliveira, representando Universidade Federal do Rio Grande do Norte.

REPRESENTAÇÃO (REPR)

Secretaria de Fiscalização de Infraestrutura Urbana (SeinfraUrbana).